【裁判字號】    97,小上,9
【裁判日期】    970129
【裁判案由】    清償債務
【裁判全文】
臺灣臺北地方法院民事裁定               97年度小上字第9號
上  訴  人  乙○○
被  上訴人  華南商業銀行股份有限公司
法定代理人  甲○○
上列當事人間清償債務事件，上訴人對於中華民國96年11月7日
本院臺北簡易庭96年度北小字第4873第一審判決提起上訴，本院
裁定如下：
    主      文
上訴駁回。
第二審訴訟費用新台幣壹仟伍佰元由上訴人負擔。
    理      由
一、上訴意旨略以：(一)上訴人無法依據原審判決內容清償債務、
    負擔利息及訴訟費用。(二)上訴人前已於民國96年10月19日與
    被上訴人達成協議還款金額，並已於當日清償完畢，不知被
    上訴人為何提起本件訴訟。
二、按對於小額程序之第一審裁判之上訴或抗告，非以其違背法
    令為理由，不得為之。又上訴狀內應記載上訴理由，表明：
    (一)原判決所違背之法令及其具體內容。(二)依訴訟資料可認為
      原判決有違背法令之具體事實。民事訴訟法第436條之24
      第2項、第436條之25分別定有明文。而所謂判決違背法令
      ，上訴人以原判決有不適用法規或適用不當為上訴理由時
      ，其上訴狀或理由書應有具體之指摘，並揭示該法規之條
      項或其內容，若係成文法以外之法則，應揭示該法則之旨
      趣，倘為司法院解釋或最高法院之判例，則應揭示該判解
      之字號或其內容，如依民事訴訟法第469條所列各款事由
      提起上訴者，其上訴狀或理由書應揭示合於該條款之事實
      ，最高法院67年台上字第2876號判例、70年台上字第2027
      號判例、71年台上字第314號判例可資參考。是當事人於
      小額訴訟程序提起上訴，如依民事訴訟法第468條規定，
      以第一審判決有不適用法規或適用法規不當為理由時，其
      上訴狀或理由書應有具體之指摘，並揭示該法規之條項或
      其內容。若係成文法以外之法則，應揭示該法則之旨趣。
      倘為司法院解釋、或最高法院之判例，則應揭示該判解之
      字號或其內容。如以民事訴訟法第469條所列各款情形為
      理由時，其上訴狀或理由書，應揭示合於該條款之事實。
      上訴狀或理由書如未依此項方法表明者，即難認為已對第
      一審判決之違背法令有具體之指摘，其上訴自難認為合法
      ，而屬上訴不合程式，第二審法院應依同法第436條之32
      第2項準用第444條第1項以裁定駁回其上訴。本院核諸上
      訴人前開上訴理由，並未具體敘明原審判決所違背之成文
      法規、成文法以外之法則、司法院解釋或最高法院判例，
      亦未指出原審判決有何民事訴訟法第469條各款所列事由
      ；是揆諸上揭說明，本件上訴顯難認為合法，爰以裁定駁
      回之。
三、依民事訴訟法第436條之32第2項、第444條第1項、第436條
    之19第1項、第95條、第78條，裁定如主文。
中    華    民    國    97    年    1     月    29    日
                  民事第二庭審判長法  官  黃蓓蓓
                                  法  官  鍾素鳳
                                  法  官  楊代華
以上正本係照原本作成
本件不得抗告
中    華    民    國    97    年    1     月    29    日
                                  書記官  許婉如


司法院資訊處製作；財團法人民間司法改革基金會備份。
